【裁判字號】    97,交聲,701
【裁判日期】    970724
【裁判案由】    違反道路交通管理處罰條例聲明異議
【裁判全文】
臺灣臺北地方法院交通事件裁定         97年度交聲字第701號
異議人即
受處分人  乙○○
上列異議人即受處分人因違反道路交通管理處罰條例案件，對於
臺北市交通事件裁決所民國97年 3月18日所為之處分（原處分案
號：北市裁二字第裁22-AY0000000號），聲明異議，本院裁定如
下：
    主  文
異議駁回。
    理  由
一、按汽車駕駛人在設有禁止停車標誌之處所停車者，處新臺幣
    （下同）六百元以上一千二百元以下罰鍰，道路交通管理處
    罰條例第五十六條第一項第四款定有明文。所謂禁止停車標
    誌，係用以告示不得停放車輛。設於禁停路段。本標誌僅用
    標準型一種，並需加設附牌。附牌為白底黑字及黑色細邊，
    上半部說明禁停時間，下半部說明禁停範圍或以箭頭指示禁
    停路段。設於起點者，箭頭向左；設於終點者，箭頭向右；
    禁停路段過長者，中間得增設一面，箭頭為雙向。道路交通
    標誌標線號誌設置規則第七十八條第一項前段、第二項亦有
    明文。
二、本件原處分機關臺北市交通事件裁決所係以：異議人即受處
    分人乙○○於民國九十六年十二月八日下午六時四十六分許
    ，在設有禁止停車標誌（下稱禁停標誌）之臺北市○○街一
    ００號前，停放車號ＤＫ—四三八二號自用小客車，因駕駛
    人不在現場，經舉發單位臺北市政府警察局萬華分局警備隊
    警員甲○○當場以拍照之方式採證，並以上開車輛有違反前
    揭道路交通管理處罰條例第五十六條第一項第四款規定之行
    為製單舉發，裁處異議人罰鍰九百元，嗣異議人於舉發通知
    單上所載應到案日期（即九十七年一月二十一日前）向原處
    分機關提出申訴，經原處分機關函請舉發單位調查結果，仍
    認異議人有前開違規行為，原處分機關乃於九十七年三月十
    八日依道路交通管理處罰條例第五十六條第一項第四款及違
    反道路交通管理事件統一裁罰基準及處理細則第四十三條、
    第四十四條、第六十七條之規定，裁處異議人罰鍰九百元。
三、異議意旨略以：異議人停車位置為臺北市立聯合醫院中醫院
    區大門前，既非人行道，亦非騎樓，更未違規停車云云。
四、查異議人於九十六年十二月八日下午六時四十六分許，在臺
    北市○○街一００號臺北市立聯合醫院中醫院區前，停放車
    號ＤＫ—四三八二號自用小客車之事實，為異議人所不否認
    ，並有採證照片附卷可稽；而臺北市停車管理處自九十六年
    六月二十九日起，已就昆明街實施「機車退出騎樓及人行道
    」之停放管制，將騎樓及人行道路權回歸行人專用，並於道
    路沿線設有禁停標誌，騎樓、人行道均禁止停放車輛等情，
    亦據證人即舉發警員甲○○於本院訊問時證述屬實，並有臺
    北市「機車退出騎樓」實施路段、時間表及現場照片在卷足
    憑；且據證人甲○○所證，並參酌卷附現場圖及現場照片以
    觀，上址醫院前沿線人行道（亦即環繞該醫院前方之「行人
    活動廣場」外圍之人行道），其間共設有如附圖所示之三處
    禁停標誌，分別為：1.設於該醫院右前方之峨嵋街旁人行道
    上之禁停標誌，該標誌下方並加設附牌，其上標有「騎樓
    ‧人行道」等文字及雙向箭頭之圖樣（即本院卷第二八頁上
    方照片所示）；2.設於該醫院右前方之昆明街旁人行道上之
    禁停標誌，該標誌下方並加設附牌，其上亦標有「騎樓‧人
    行道」等文字及雙向箭頭之圖樣（即本院卷第三二頁照片所
    示）；3.設於該醫院左前方之昆明街旁人行道上之禁停標誌
    ，該標誌下方並加設附牌，其上標有「騎樓‧人行道」等文
    字及雙向箭頭之圖樣（即本院卷第二八頁下方照片所示），
    顯見上址醫院前之峨嵋街、昆明街等路段沿線之人行道及騎
    樓已全面禁止停放機車至明。茲異議人停車位置（如附圖所
    示黃色區域），既屬臺北市立聯合醫院中醫院區○○○○○
    街、昆明街騎樓、人行道區域，而非該醫院範圍，自應受上
    開禁停標誌之限制，從而異議人在設有禁止停車標誌之處所
    停車之違規事實，已堪認定。異議人空言辯稱其停車處所並
    非騎樓、人行道云云，顯屬事後卸責之詞，不足採信。
五、綜上所述，異議人確有於前揭時、地在設有禁止停車標誌之
    處所停車之違規行為，從而，原處分機關依前揭道路交通管
    理處罰條例第五十六條第一項第四款及違反道路交通管理事
    件統一裁罰基準及處理細則第四十三條、第四十四條、第六
    十七條規定，裁處異議人罰鍰九百元，核無違誤。異議人之
    異議，為無理由，應予駁回。
據上論斷，應依道路交通案件處理辦法第十九條，裁定如主文。
中    華    民    國  九十七  年    七    月  二十四  日
                  交通法庭法  官  陳芃宇
以上正本證明與原本無異
如不服本裁定應於送達後5日內向本院提出抗告狀
                          書記官  徐鶯尹
中    華    民    國  九十七  年    七    月  二十四  日


司法院資訊處製作；財團法人民間司法改革基金會備份。
